vi: Hệ thống chỉnh âm của trống Doumbek: Chốt gắn ngoài; Chốt gắn trong; Không thể lên dây; Lên dây bằng dây thừng; Khác
zh-CN: 杜姆贝克调音系统: 外置拉耳; 内置拉耳; 不可调音; 绳索调音; 其他
it: Sistema di accordatura del doumbek: Tiranti esterni; Tiranti interni; Non accordabile; Accordato a corda; Altro
el: Σύστημα κουρδίσματος ντουμπέκ: Εξωτερικά κλειδιά; Εσωτερικά κλειδιά; Μη κουρδιζόμενο; Κούρδισμα με σχοινί; Άλλο
ru: Система настройки думбека: Внешние лаги; Внутренние лаги; Ненастраиваемая; Веревочная настройка; Другое
bg-BG: Системи за настройка на думбек: Външни лъгове; Вътрешни лъгове; Без възможност за настройка; Настройка с въже; Друго
da: Stemmesystem til doumbek: Udvendige spændehuse; Indvendige spændehuse; Ikke-stembar; Rebstemt; Andet
pt-PT: Sistema de afinação do doumbek: Afinadores externos; Afinadores internos; Não afinável; Afinado por corda; Outro
lt-LT: Dumbeko derinimo sistema: Išoriniai tvirtinimo varžtai; Vidiniai tvirtinimo varžtai; Nederinamas; Derinamas virve; Kita
sk-SK: Systém ladenia doumbeku: Vonkajšie skrutky; Vnútorné skrutky; Neladiteľný; Ladenie povrazom; Iný
fi: Doumbekin viritysjärjestelmä: Ulkoiset kiristimet; Sisäiset kiristimet; Ei-viritettävä; Köysiviritetty; Muu
pl: System strojenia darbuki: Zewnętrzne śruby naciągowe; Wewnętrzne śruby naciągowe; Niestrojony; Strojony sznurkiem; Inne
hu: Doumbek hangolási rendszer: Külső hangolócsavarok; Belső hangolócsavarok; Nem hangolható; Köteles hangolású; Egyéb
pt-BR: Sistema de afinação do doumbek: Castanhas externas; Castanhas internas; Não afinável; Afinação por corda; Outros
sl-SI: Sistem uglasitve doumbeka: Zunanji vijaki; Notranji vijaki; Ni mogoče uglasiti; Uglaševanje z vrvjo; Drugo
nl: Stemsysteem Doumbek: Externe spanblokken; Interne spanblokken; Niet stembaar; Met touw gestemd; Overige
sv: Dunnos stämningssystem: Externa stämskruvar; Interna stämskruvar; Ej stämbar; Repstämd; Övrigt
hr-HR: Sustav ugađanja doumbeka: Vanjski vijci; Unutarnji vijci; Bez mogućnosti ugađanja; Ugađanje užetom; Ostalo
cs: Systém ladění doumbeku: Vnější mušle; Vnitřní mušle; Neladitelné; Provazové ladění; Jiné
th: ระบบปรับเสียงกลองดุมเบค: สกรูดึงด้านนอก; สกรูดึงด้านใน; ปรับเสียงไม่ได้; ปรับเสียงด้วยเชือก; อื่นๆ
es: Sistema de afinación del doumbek: Tensores externos; Tensores internos; No afinable; Afinación por cuerdas; Otro
zh-TW: 墩杯鼓調音系統: 外置式鼓耳; 內置式鼓耳; 不可調音; 繩索調音; 其他
fr: Système d'accordage du doumbek: Tirants externes; Tirants internes; Non accordable; Accordage par cordage; Autre
nb: Doumbek-stemmesystem: Utvendige stemmeskruer; Innvendige stemmeskruer; Ikke-stembar; Taustemt; Annet
ja: ドゥンベックチューニングシステム: 外部ラグ; 内部ラグ; チューニング不可; ロープチューニング; その他
en: Doumbek tuning system: External lugs; Internal lugs; Non-tunable; Rope-tuned; Other
tr: Dümbelek akort sistemi: Dış kulplar; İç kulplar; Akort edilemez; İple akortlu; Diğer
ro-RO: Sistemul de acordare a doumbek-ului: Șuruburi externe; Șuruburi interne; Neacordabil; Acordat cu sfoară; Altele
de: Doumbek-Stimmsystem: Externe Spannböckchen; Interne Spannböckchen; Nicht stimmbar; Seilgestimmt; Sonstige
ko: 둠벡 튜닝 시스템: 외부 러그; 내부 러그; 튜닝 불가; 로프 튜닝식; 기타